臺灣高雄地方法院刑事判決　　　　　　99年度審訴字第4441號
公　訴　人　臺灣高雄地方法院檢察署檢察官
被　　　告　張力夫
上列被告因違反毒品危害防制條例案件，經檢察官提起公訴（99
年度毒偵字第6233號），本院合議庭裁定由受命法官獨任進行簡
式審判程序，判決如下：
    主  文
張力夫施用第一級毒品，累犯，處有期徒刑捌月。又施用第二級
毒品，累犯，處有期徒刑肆月，扣案如附表所示之第二級毒品甲
基安非他命捌包，均沒收銷燬之；扣案之玻璃球壹個，沒收之。
應執行有期徒刑拾月，扣案如附表所示之第二級毒品甲基安非他
命捌包，均沒收銷燬之。扣案之玻璃球壹個，沒收之。
    事  實
一、張力夫前因施用毒品案件，經本院裁定送觀察勒戒後，認有
    繼續施用毒品之傾向，再由本院裁定令入戒治處所施以強制
    戒治，嗣因強制戒治已滿6 月，經臺灣高雄戒治所評定戒治
    處遇成效合格，無繼續強制戒治之必要後，經臺灣高雄地方
    法院檢察署檢察官以99年度戒毒偵字第131 號為不起訴處分
    ，並於民國99年5 月28日自臺灣高雄戒治所執行完畢釋放。
    另因詐欺案件，經本院以98年度審簡字第5102號判決判處有
    期徒刑3 月確定，於99年8 月27日縮刑期滿執行完畢（構成
    累犯）。詎張力夫仍未戒絕毒癮，分別基於施用第一級毒品
    海洛因及第二級毒品甲基安非他命之犯意，於99年10月5 日
    某時許，在其位於高雄市○○區○○街15巷37號10樓住處，
    以將海洛因摻入香菸內吸食之方式，施用第一級毒品海洛因
    1 次後，復在同一地點，以將第二級毒品甲基安非他命置於
    自製吸食器內燒烤吸食煙霧之方式，施用第二級毒品甲基安
    非他命1 次。嗣於99年10月6 日晚上9 時許，在上開處所內
    另案為警搜索，當場扣得如附表所示之第二級毒品甲基安非
    他命8 包，及張力夫所有、預備供其施用第二級毒品甲基安
    非他命所用之玻璃球1 個（未使用過）。經警徵得其同意採
    集尿液送驗，結果呈嗎啡、可待因、甲基安非他命、安非他
    命陽性反應，始悉上情。
二、案經高雄市政府警察局仁武分局報告臺灣高雄地方法院檢察
    署檢察官分別偵查起訴。
    理  由
一、程序部分：
    本件被告張力夫所犯為死刑、無期徒刑或最輕本刑為3 年以
    上有期徒刑以外之罪，其於準備程序中就被訴事實為有罪之
    陳述，經告知簡式審判程序之旨，並聽取公訴人及被告之意
    見後，依刑事訴訟法第273 條之1 第1 項規定，裁定由受命
    法官獨任進行簡式審判程序，合先敘明。
二、認定犯罪事實所憑之證據及理由
    訊據被告張力夫對於上揭施用第一級、第二級毒品犯行於本
    院審理時供承不諱，且被告於99年10月6 日為警查獲後採集
    之尿液，經送檢驗之結果，確呈嗎啡、可待因、甲基安非他
    命、安非他命陽性反應，此有台灣檢驗科技股份有限公司99
    年10月20日KH2010A0000000號濫用藥物檢驗報告及高雄市政
    府警察局仁武分局大華所偵辦毒品案件尿液採證檢驗對照表
    （代碼：257 ）各1 份附卷可稽；扣案之白色晶體8 包，經
    送驗結果亦確含有甲基安非他命，有高雄醫學大學附設中和
    紀念醫院100 年1 月4 日檢驗報告（報告編號：0000-000～
    0000- 000 ）共8 紙存卷可佐；此外，復有被告所有而預備
    供其施用第二級毒品甲基安非他命所用之玻璃球1 個扣案可
    憑，是被告分別施用第一、二級毒品之犯行，均堪認定，應
    予依法論科。
三、論罪科刑：
  (一)按觀察、勒戒或強制戒治執行完畢釋放後，5 年內再犯毒品
    危害防制條例第10條施用毒品之罪者，應依法追訴，毒品危
    害防制條例第23條第2 項定有明文。本件被告前經本院裁定
    送強制戒治，嗣於99年5 月28日執行完畢釋放乙節，有臺灣
    高等法院被告前案紀錄表1 份在卷可參，是被告於強制戒治
    執行完畢釋放後，5 年內再犯本件施用第一、二級毒品罪行
    ，依前開法條之規定，應依法追訴，本院就被告本件施用毒
    品犯行，自得依法論罪科刑。
  (二)按海洛因及甲基安非他命分別係屬毒品危害防制條例第2 條
    第2 項第1 款、第2 款所稱之第一、二級毒品，依法不得施
    用。核被告張力夫所為，係犯毒品危害防制條例第10條第1
    、2 項之施用第一、二級毒品罪。其持有海洛因、甲基安非
    他命後，進而施用，持有之低度行為應被施用之高度行為所
    吸收，不另論罪。被告所犯前開施用第一級毒品及第二級毒
    品罪，犯意各別、行為互殊，應予分論併罰。又被告有如事
    實欄所載徒刑之宣告及執行完畢情形，有臺灣高等法院被告
    前案紀錄表1 份在卷可稽，其於前開有期徒刑執行完畢後5
    年內，故意再犯本件有期徒刑以上之罪，應依刑法第47條第
    1 項之規定論以累犯，並在其所犯施用第一級、第二級毒品
    罪刑項下均加重其刑。爰審酌被告前已因施用毒品案件經強
    制戒治，猶未徹底戒除毒癮，足認其並無戒除毒害之決心，
    本不宜寬貸，惟念其施用毒品乃自戕一己之身體健康，並具
    有病患性人格之特質，其行為本身對社會所造成之危害並非
    直接、鉅大、坦承施用第一、二級毒品犯行及持有毒品數量
    等一切情狀，分別量處如主文所示之刑，並定應執行之刑，
    以資儆懲。
  (三)扣案如附表所示之白色晶體8 包，經送驗結果，認確含有第
    二級毒品甲基安非他命，業如上述，而夾鏈袋與其上殘留之
    毒品，衡情已難以分析剝離，自應整體視為毒品，不問屬於
    犯人與否，均應依毒品危害防制條例第18條第1 項前段之規
    定，為沒收銷燬之諭知。另扣案之玻璃球1 個，為被告所有
    、預備供施用第二級毒品甲基安非他命所用，已據被告供承
    在卷，爰依刑法第38條第1 項第2 款規定，併予宣告沒收。
    至其餘扣案物品，被告於本院審理中否認為其所有，復查無
    證據證明與被告本件施用毒品犯行有關，爰不於本案為沒收
    之諭知，附此敘明。
據上論斷，應依刑事訴訟法第273 條之1 第1 項、第284 條之1
、第299 條第1 項前段，毒品危害防制條例第10條第1 項、第2
項、第18條第1 項前段，刑法第11條、第47條第1 項、第38條第
1 項第2 款、第51條第5 款，判決如主文。
本案經檢察官李怡增到庭執行職務。
中    華    民    國   100    年    1     月    31    日
                  刑事第十庭    法  官  王  琁
以上正本證明與原本無異。
如不服本判決應於收受本判決後10日內向本院提出上訴書狀，並
應敘述具體理由，如未敘述上訴理由者，應於上訴期間屆滿後20
日內補提理由書狀於本院（均須按他造當事人之人數附繕本）「
切勿逕送上級法院」。
中    華    民    國   100    年    1     月    31    日
                                書記官  王淑娟
附錄本判決論罪科刑之法條：
毒品危害防制條例第10條
施用第一級毒品者，處六月以上五年以下有期徒刑。
施用第二級毒品者，處三年以下有期徒刑。
附表
┌──┬───────────┬──────────┬───────┐
│編號│物品名稱              │數量及重量          │    備  註    │
├──┼───────────┼──────────┼───────┤
│1   │第二級毒品甲基安非他命│1 包（含包裝袋，驗前│高雄醫學大學附│
│    │                      │淨重0.198 公克、驗後│設中和紀念醫院│
│    │                      │淨重0.193公克）     │100 年1 月4 日│
│    │                      │                    │檢驗報告（報告│
│    │                      │                    │編號：0000-000│
│    │                      │                    │）            │
├──┼───────────┼──────────┼───────┤
│2   │第二級毒品甲基安非他命│1 包（含包裝袋，驗前│高雄醫學大學附│
│    │                      │淨重0.749 公克、驗後│設中和紀念醫院│
│    │                      │淨重0.744 公克）    │100 年1 月4 日│
│    │                      │                    │檢驗報告（報告│
│    │                      │                    │編號：0000-000│
│    │                      │                    │）            │
├──┼───────────┼──────────┼───────┤
│3   │第二級毒品甲基安非他命│1 包（含包裝袋，驗前│高雄醫學大學附│
│    │                      │淨重0.76公克、驗後淨│設中和紀念醫院│
│    │                      │重0.755 公克）      │100 年1 月4 日│
│    │                      │                    │檢驗報告（報告│
│    │                      │                    │編號：0000-000│
│    │                      │                    │）            │
├──┼───────────┼──────────┼───────┤
│4   │第二級毒品甲基安非他命│1 包（含包裝袋，驗前│高雄醫學大學附│
│    │                      │淨重0.781 公克、驗後│設中和紀念醫院│
│    │                      │淨重0.776 公克）    │100 年1 月4 日│
│    │                      │                    │檢驗報告（報告│
│    │                      │                    │編號：0000-000│
│    │                      │                    │）            │
├──┼───────────┼──────────┼───────┤
│5   │第二級毒品甲基安非他命│1 包（含包裝袋，驗前│高雄醫學大學附│
│    │                      │淨重0.759 公克、驗後│設中和紀念醫院│
│    │                      │淨重0.754 公克）    │100 年1 月4 日│
│    │                      │                    │檢驗報告（報告│
│    │                      │                    │編號：0000-000│
│    │                      │                    │）            │
├──┼───────────┼──────────┼───────┤
│6   │第二級毒品甲基安非他命│1 包（含包裝袋，驗前│高雄醫學大學附│
│    │                      │淨重0.757 公克、驗後│設中和紀念醫院│
│    │                      │淨重0.752 公克）    │100 年1 月4 日│
│    │                      │                    │檢驗報告（報告│
│    │                      │                    │編號：0000-000│
│    │                      │                    │）            │
├──┼───────────┼──────────┼───────┤
│7   │第二級毒品甲基安非他命│1 包（含包裝袋，驗前│高雄醫學大學附│
│    │                      │淨重0.772 公克、驗後│設中和紀念醫院│
│    │                      │淨重0.767 公克）    │100 年1 月4 日│
│    │                      │                    │檢驗報告（報告│
│    │                      │                    │編號：0000-000│
│    │                      │                    │）            │
├──┼───────────┼──────────┼───────┤
│8   │第二級毒品甲基安非他命│1 包（含包裝袋，驗前│高雄醫學大學附│
│    │                      │淨重0.779 公克、驗後│設中和紀念醫院│
│    │                      │淨重0.774 公克）    │100 年1 月4 日│
│    │                      │                    │檢驗報告（報告│
│    │                      │                    │編號：0000-000│
│    │                      │                    │）            │
└──┴───────────┴──────────┴───────┘